

DESENVOLVEDOR

#### **Dados Pessoais**

São Paulo Brazil (11) 98245-1363 jeferson.vm1981@gmail.com

## Sites e links sociais

Linkedin

GitHub

Site de apresentação

## Competências

Responsabilidade

Flexibilidade

Trabalho em equipe

Otimização de desempenho

Solução de problemas e implantação de soluções

Pensamento analítico

Desenvolvimento e design de software

Codificação e script

#### **Idiomas**

Português

Inglês

### **Perfil**

Sou um engenheiro de computação recém-formado, em transição para a área de tecnologia. Estou me especializando em programação através de um curso de desenvolvimento web full stack e sou um profissional determinado e comprometido com o sucesso. Tenho habilidades de comunicação e trabalho em equipe, o que me permite contribuir positivamente para projetos e alcançar metas.

## Experiência Profissional

Motociclista no transporte de documentos e pequenos volumes, E-log Cargo Transportes , São Paulo

MAIO 2019 - NOVEMBRO 2022

"Como profissional de logística, tenho experiência em transporte de documentos e cargas pequenas, prestação de serviços bancários, bem como análise e planejamento de rotas eficientes. Tenho habilidades em suporte técnico em logística, incluindo a resolução de problemas e o gerenciamento de equipes. Estou comprometido em fornecer soluções logísticas de alta qualidade para ajudar as empresas a alcançar seus objetivos de negócios."

# Repositor de mercadorias, Companhia Brasileira de Distribuição, São Paulo

OUTUBRO 2015 - FEVEREIRO 2019

"Como profissional de logística, tenho experiência em várias áreas, incluindo gestão de estoque, recebimento e conferência de mercadorias, controle de notas fiscais e organização de armazéns. Com habilidades em manuseio de sistemas de controle de estoque, bem como carregamento e descarregamento de mercadorias, estou bem equipado para lidar com as exigências do setor de logística."

# Formação Acadêmica

Bacharelado, Engenharia de Computação, Universidade Cidade de São Paulo, São Paulo

JANEIRO 2018 - DEZEMBRO 2022

Desenvolvimento de Software Full Stack, Cubos Academy, São Paulo MAIO 2023 – PRESENTE

#### **Cursos**

Suporte Técnico em Informática, Montador e Reparador de Computadores , CPA

JULHO 2016 - JULHO 2017

Programador de Sistemas, Colégio Dom Bosco São Paulo

JUNHO 2018 - DEZEMBRO 2018

Git e GitHub, Alura

ABRIL 2023 - MAIO 2023

Curso HTML5 e CSS3, Curso Em Vídeo

MAIO 2020 - FEVEREIRO 2021